【裁判字號】    89,交易,130
【裁判日期】    891012
【裁判案由】    過失致死
【裁判全文】
臺灣臺中地方法院刑事判決                        八十九年度交易字第一三號
    公  訴  人  臺灣台中地方法院檢察署檢察官
    被      告  甲○○
    選任辯護人  林道啟律師
右列被告因過失致死案件，經檢察官提起公訴（八十九年度偵字第二三八三號），本
院判決如左：
    主  文
甲○○因過失致人於死，處有期徒刑柒月。
    事  實
一、甲○○於民國（下同）八十八年十二月八日晚間九時許，駕駛車牌號碼ＭＸ－九
    三六三號自用小客車，沿台中縣太平市○○○街往長億國中方向行駛，於行經台
    中縣太平市○○○街靠近太平三街路口之快車道前時，本應注意在交岔路口十公
    尺內不得臨時停車，而依當時天氣晴朗，夜間有照明設備，路面乾燥、無缺陷，
    且視距良好，並無不能注意之情形，詎其能注意，竟疏未注意而在該交岔路口十
    公尺內跨越快慢車道擅自臨時停車，適有周家祥無駕駛執照騎乘車牌號碼ＪＲＫ
    －六○八號重型機車亦疏未注意車前狀況，而自甲○○車左後方直行前來，使周
    家祥之機車無法防範而撞及甲○○車左後角保線桿部位，致周家祥之機車左傾而
    靠在快車道上正等候紅燈之由丁○○所駕駛車牌號碼ＮＳ－一四八五號自用小貨
    車右側車身，周家祥則彈落在丁○○所駕駛之上開自用小貨車車頭前方，並倒地
    受傷，使周家祥受有頭部外傷致顱腦損傷等傷害，經送醫急救，於同年月十二日
    上午四時五十七分許不致死亡。甲○○則於肇事後隨即報警，並在未經有偵查權
    之機關或公務員發覺為犯嫌前，向到場處理本件車禍之警員丙○○自首即陳明其
    為肇事者及肇事經過，而願接受裁判。
二、案經台中縣警察局霧峰分局報請臺中地方法院檢察署檢察官相驗後，經檢察官自
    動檢舉偵查起訴。
    理  由
一、訊據被告甲○○固坦承於右揭時地與被害人周家祥發生車禍致周家祥死亡之事實
    ，惟矢口否認有何過失致死犯行，辯稱：伊係停紅燈被撞，且被害人無駕照，又
    有喝酒云云。然查，右開事實，業據被告甲○○於偵查中坦承不諱，核與被害人
    周家祥之父乙○○於警訊中指陳肇事情節及證人丁○○所證述肇事情節均相符合
    ，並有台中縣警察局道路交通事故調查報告表一份、現場照片四張、車損照片四
    張附卷為憑。而被害人周家祥確因本件車禍致顱腦損傷不致死亡，亦經台灣台中
    地方法院檢察署檢察官督同檢驗員相驗屍體屬實，製有勘驗筆錄、驗斷書及相驗
    屍體證明書存卷可稽。按在交岔路口十公尺內不得臨時停車，道路交通安全規則
    第一百十一條第一款及第一百十一條第二款定有明文。經查，本件被告於前開時
    地駕車，本應注意遵守上開規定，且被告自承：當日為拿東西給朋友而臨時停車
    於該處，並未注意左側有無來車等語，而依當時天氣晴朗，夜間有照明設備，路
    面乾燥、無缺陷，且視距良好，有上開道路交通事故調查報告表附卷可查，又無
    不能注意之情形，詎其能注意，竟疏未注意而在該交岔路口十公尺內跨越快慢車
    道擅自臨時停車，因而肇事，致被害人傷重不致死亡，足證被告自有過失，雖被
    害人亦疏未注意車前狀況，而與有過失，惟被告仍難辭過失之責。況本件車禍經
    送請臺灣省台中縣區車輛行車事故鑑定委員會鑑定結果，亦認被告駕駛自小客車
    停車不當，為肇事主因，被害人駕駛重機車未注意車前狀況，為肇事次因，有該
    鑑定委員會鑑定意見書在卷可考，且其過失行為與被害人死亡間具有相當因果關
    係。被告空言否認，所為辯解，無非事後卸責之詞，不足採信。本件事證明確，
    被告過失犯行洵堪認定。被告猶聲請再送臺灣省起車肇事覆議鑑定委員會鑑定，
    核無必要，爰不依聲請再送鑑定，併此敘明。
二、核被告甲○○所為，係犯刑法第二百七十六條第一項之因過失致人於死之罪。又
    被告於肇事後向警報案，並在未經有偵查權之機關或公務員發覺為犯嫌前，向到
    場處理本件車禍之警員丙○○陳明其為肇事者及肇事經過，而願接受裁判，亦據
    其供承在卷，復有證人丁○○、丙○○到庭結證屬實，核與自首要件相符，依法
    減輕其刑。爰審酌被告肇事後迄今尚未與被害人家屬達成和解賠償損害，及其過
    失程度、被害人家屬所受傷痛程度，犯後未能完全坦承犯行之態度等一切情狀，
    量處如主文所示之刑，以資懲戒。
三、據上論斷，應依刑事訴訟法第二百九十九條第一項前段，刑法第二百七十六條第
    一項、第六十二條前段，罰金罰鍰提高標準條例第一條前段，判決如主文。
中      華      民      國    八十九    年      十      月     十二     日
                                    臺灣臺中地方法院交通法庭
                                        法  官  夏  一  
右正本證明與原本無異
如不服本判決應於送達後十日內向本院提出上訴狀
                                        書記官
中      華      民      國  八十九    年      十      月     十六     日
附錄刑法法條
刑法第二百七十六條第一項
因過失致人於死者，處二年以下有期徒刑、拘役或二千元以下罰金。


司法院資訊處製作；財團法人民間司法改革基金會備份。
